臺灣板橋地方法院刑事判決　　　　　　　94年度訴字第1014號
公　訴　人　臺灣板橋地方法院檢察署檢察官
被　　　告　甲○○
上列被告因違反毒品危害防制條例案件，經檢察官提起公訴（94
年度核毒退偵字第743 、798 號），本院依簡式審判程序判決如
下：
    主  文
甲○○連續施用第一級毒品，累犯，處有期徒刑玖月。扣案之海
洛因貳小包（淨重點玖陸公克）沒收銷燬之，其外包裝袋貳只
及注射針筒支均沒收。
    事  實
一、甲○○前因違反肅清煙毒條例等案件，經臺灣高等法院以民
    國84年度上訴字第404 號判決分別判處有期徒刑3 年6 月、
    6 月、4 月，定應執行有期徒刑4 年確定；復因賭博案件，
    經本院以87年度易字第332 號判決判處有期徒刑4 月確定；
    又因違反毒品危害防制條例案件，經本院以89年度重簡字第
    1578號判決判處有期徒刑4 月確定，經送監接續執行，於92
    年8 月22日縮刑期滿執行完畢。又因前開施用毒品案件，經
    本院裁定送觀察、勒戒後，認有繼續施用毒品傾向，復經本
    院裁定令入戒治處所施以強制戒治，於90年12月23日強制戒
    治期滿執行完畢（接續執行上開有期徒刑部分）。詎甲○○
    猶不知悔改，復基於施用第一級毒品海洛因之概括犯意，於
    強制戒治執行完畢後5 年內之93年12月間某日起（起訴書僅
    載為自93年間某日起）至94年1 月18日23時止，在臺北縣三
    重市○○街3 號之「九龍大飯店」第507 室居處，將第一級
    毒品海洛因以清水混合稀釋後，以針筒注射方式，連續施用
    第一級毒品海洛因多次。嗣於94年1 月17日23時許，在上開
    處所為警查獲，扣得其所有而供施用之海洛因2 小包（淨重
    3.96公克，起訴書誤載為淨重4.4 公克）、注射針筒2 支，
    並採集其尿液送驗；又於94年1 月19日22時許（起訴書誤載
    為該日22時30分），為警於上開處所再次查獲，扣得其所有
    而供施用之注射針筒1 支，並再採集其尿液送驗。
三、案經臺北縣政府警察局三重分局報請臺灣板橋地方法院檢察
    署檢察官偵查起訴。
    理  由
一、本件被告甲○○所犯係死刑、無期徒刑、最輕本刑為3 年以
    上有期徒刑以外之罪，其於準備程序中就被訴事實為有罪之
    陳述，經本院告知簡式審判程序之旨，並聽取公訴人、被告
    之意見後，經合議庭裁定由受命法官獨任進行簡式審判程序
    ，合先敘明。
二、上揭犯罪事實，迭據被告自警詢、偵查及本院審理時坦承不
    諱，且被告先後於94年1 月17日、同年月19日為警查獲後所
    排放尿液經採樣送請臺灣檢驗科技股份有限公司，分別以
    EIA 酵素免疫分析法及GC/MS 氣相層析質譜儀法檢驗，結果
    均呈鴉片類陽性反應，有該公司94年2 月21日、同年月4 日
    濫用藥物尿液檢驗報告2 紙附卷可稽，並有查獲照片11張存
    卷足參及被告所有供其施用之海洛因粉末2 小包（淨重3.96
    公克）、注射針筒3 支扣案可資佐憑，而扣案之上開粉末，
    經送請法務部調查局鑑定，認含第一級毒品海洛因成分之情
    ，亦有該局94年3 月15日調科壹字第060009428 號鑑定通知
    書1紙 存卷可參，足認被告自白與事實相符。再被告有如事
    實所示之觀察、勒戒及強制戒治等情，有臺灣高等法院被告
    前案紀錄表在卷可佐，其於強制戒治執行完畢後，5 年內再
    犯本件施用第一級毒品之罪。事證明確，被告犯行堪以認定
    ，應依法論科。
三、查海洛因係毒品危害防制條例第2 條第2 項第1 款所稱之第
    一級毒品。核被告施用第一級毒品海洛因之行為，係犯同條
    例第10條第1 項之施用第一級毒品罪。其持有第一級毒品海
    洛因之低度行為，為施用之高度行為所吸收，不另論罪。又
    其先後多次施用第一級毒品海洛因之行為，時間緊接，方法
    相同，觸犯構成要件相同之罪名，顯係基於概括犯意反覆為
    之，為連續犯，應依刑法第56條之規定論以一罪，並加重其
    刑。又被告有如事實所載之犯罪科刑及執行情形，亦有卷附
    之臺灣高等法院被告前案紀錄表可佐，其於有期徒刑執行完
    畢後，5 年內再犯本件有期徒刑以上之罪，為累犯，應依刑
    法第47條之規定，遞加重其刑。爰審酌被告年輕力壯，無法
    戒絕毒癮，屢次漠視法令禁制而犯本罪，惟其施用毒品所生
    危害，實以自戕身心健康為主，對於他人生命、身體、財產
    等法益，尚無明顯而重大之實害，且其犯後坦承犯行，態度
    尚稱良好等一切情狀，量處如主文所示之刑，以示懲儆。扣
    案之海洛因2 小包（淨重3.96公克），係查獲之第一級毒品
    ，不問是否屬於犯人所有，應依毒品危害防制條例第18條第
    1 項前段之規定，沒收銷燬之。至包裝上開海洛因之外包裝
    袋2 只（係用於包裹海洛因，防止其裸露、潮濕，便於攜帶
    施用，並非不可分離）、注射針筒3 支，均係被告所有供其
    施用海洛因所用之物，併依刑法第38條第1 項第2 款規定，
    宣告沒收。
據上論斷，應依刑事訴訟法第273 條之1 第1 項、第299 條第1
項前段，毒品危害防制條例第10條第1 項、第18條第1 項前段，
刑法第11條前段、第56條、第47條、第38條第1 項第2 款，判決
如主文。
本案經檢察官魏正杰到庭執行職務。
中　　華　　民　　國　　94　　年　　6 　　月　　28　　日
                  刑事第四庭    法　官  鄧雅心
以上正本證明與原本無異。
如不服本判決應於送達後10日內向本院提出上訴狀。
                                書記官　黃美雲
中　　華　　民　　國　　94　　年　　6 　　月　　28　　日
附錄本案論罪科刑法條
毒品危害防制條例第10條
施用第一級毒品者，處6 月以上5 年以下有期徒刑。
施用第二級毒品者，處3 年以下有期徒刑。
